臺灣基隆地方法院刑事判決　　　　　　　 94年度訴字第177號
公　訴　人　臺灣基隆地方法院檢察署檢察官
被　　　告　甲○○　男　52歲.
上列被告因毒品危害防制條例案件，經檢察官（94年度毒偵字第
623 號）提起公訴，經本院合議庭裁定由受命法官獨任進行簡式
審判程序，判決如下：
    主  文
甲○○連續施用第一級毒品，累犯，處有期徒刑拾月。
    事  實
一、甲○○前因違反毒品危害防制條例案件，經臺灣高等法院於
    民國88年6 月24日判處有期徒刑1 年2 月，於88年8 月12日
    確定（起訴書記載為因肅清煙毒條例案件，經臺灣臺北地方
    法院於87年12月8 日，以86年度重訴字第13號判處有期徒刑
    1 年2 月確定），於89年7 月19日縮刑期滿執行完畢，仍不
    知悔改。曾因施用毒品案件，經二度觀察、勒戒後，均認無
    繼續施用毒品之傾向，分別由臺灣臺北地方法院於87年12月
    8 日，以86年度重訴字第13號（起訴書記載為12號）判決免
    刑，及臺灣基隆地方法院檢察署檢察官於90年7月9日，以90
    年度毒偵字第528 號不起訴處分確定。又因施用第一級毒品
    案件，經本院裁定送強制戒治（於92年9 月21日執行完畢）
    ，並經臺灣高等法院於91年4 月30日以91年度上訴字第687
    號判處有期徒刑7 月（起訴書記載為經本院於90年12月19日
    ，以90年度訴字第696 號判處有期徒刑7 月），再因施用第
    一級毒品案件經本院於92年4 月30日，以92年度訴字第153
    號判處有期徒刑8 月，於92年5 月29日確定，2 案接續執行
    ，於93年10月12日假釋，於93年11月29日假釋期滿。詎甲○
    ○復基於施用第一級毒品海洛因之概括犯意，自93年11月初
    起至94年1 月6 日止（起訴書記載為於94年1 月6 日14時5
    分為警採尿前回溯24小時內某時止），在基隆市○○區○○
    街20巷5 號及基隆市朋友地址不詳之住處（起訴書記載為在
    不詳地點），以注射之方式施用第一級毒品海洛因，約6、7
    個小時不等注射1 次。嗣於94年1 月6 日13時40分許，為警
    在基隆市○○區○○路二段自強隧道出口右側上方公園工寮
    內查獲甲○○，經採集甲○○尿液送臺灣尖端先進生技醫藥
    股份有限公司檢驗後呈施用海洛因之嗎啡陽性反應（嗎啡檢
    出濃度為約89540 ng／ml），查知甲○○確有施用第一級毒
    品海洛因之犯行。
二、案經基隆市警察局第二分局報告臺灣基隆地方法院檢察署檢
    察官檢察官偵查起訴。
    理  由
一、上揭事實，業據被告甲○○於本院準備程序及審判程序時坦
    承不諱，而被告於94年1 月6 日13時40分許，為警查獲後採
    集尿液送臺灣尖端先進生技醫藥股份有限公司以酵素免疫分
    析法為初步篩檢，並以氣相層析質譜儀法為確認檢驗之結果
    ，呈嗎啡陽性反應（嗎啡檢出濃度為約89540 ng／ml，而衛
    生署之檢測標準為300 ng／ml），有上開公司濫用藥物檢驗
    報告乙紙在卷可稽，又被告左手虎口位置有注射痕跡，且有
    照片1 幀附卷可憑，再查被告曾因施用毒品案件，經二度觀
    察、勒戒後，均認無繼續施用毒品之傾向，分別由臺灣臺北
    地方法院於87年12月8 日，以86年度重訴字第13號判決免刑
    ，及臺灣基隆地方法院檢察署檢察官於90年7 月9 日，以90
    年度毒偵字第528 號不起訴處分確定，又因施用第一級毒品
    案件，經本院裁定送強制戒治（於92年9 月21日執行完畢）
    ，並經臺灣高等法院於91年4 月30日以91年度上訴字第687
    號判處有期徒刑7 月，再因施用第一級毒品案件經本院於92
    年4 月30日，以92年度訴字第153 號判處有期徒刑8 月，於
    92年5 月29日確定，復有不起訴處分書、起訴書、判決書、
    臺灣基隆地方法院檢察署刑案資料查註紀錄表、臺灣高等法
    院被告全國前案紀錄表附卷可考，本件事證明確，被告施用
    第一級毒品罪之犯行至堪認定，應依法論科。
二、核被告所為，係犯毒品危害防制條例第10條第1 項之施用第
    一級毒品罪。被告持有第一級毒品海洛因係供施用，其持有
    第一級毒品海洛因之低度行為，應為施用第一級毒品之高度
    行為所吸收，不另論罪。被告先後多次施用第一級毒品海洛
    因之犯行，時間緊接，所犯構成要件相同，顯係基於概括犯
    意為之，為連續犯，應依刑法第56條論以1 施用第一級毒品
    罪，並加重其刑。起訴書僅就被告於94年1 月6 日14時5 分
    為警採尿前回溯24小時內某時止施用第一級毒品海洛因之犯
    行提起公訴，惟未起訴部分與起訴部分有連續犯裁判上一罪
    之關係，為起訴效力所及，本院得併予審理，在此敘明。又
    查被告前因違反毒品危害防制條例案件，經臺灣高等法院於
    88年6 月24日判處有期徒刑1 年2 月，於88年8 月12日確定
    ，於89年7 月19日縮刑期滿執行完畢，有卷附臺灣基隆地方
    法院檢察署刑案資料查註紀錄表、臺灣高等法院被告全國前
    案紀錄表可按，其受有期徒刑執行完畢後，5 年以內再犯本
    件有期徒刑以上之罪，為累犯，應依刑法第47條規定遞加重
    其刑。爰審酌被告曾因施用毒品案件經免刑、不起訴處分、
    2 次科刑後，再犯本件施用第一級毒品罪、其施用毒品期間
    、次數及被告於本院審判時坦承犯行已知悔悟等一切情狀，
    量處如主文所示之刑，以示儆懲。
據上論斷，應依刑事訴訟法第299 條第1 項前段、第273 條之1
第1 項、第284 條之1 ，毒品危害防制條例第10條第1 項、第23
條第2項，刑法第11條前段、第56條、第47條，判決如主文。
本案經檢察官黃鴻達到庭執行職務。
中　　華　　民　　國　　94　　年　　4 　　月　　18　　日
                  刑事第三庭法  官  鄭景文
以上正本證明與原本無異。
對於本件判決如有不服，應於收受送達後10日內，向本院提出上
訴書狀，上訴於臺灣高等法院，並按他造當事人之人數附具繕本
。
中　　華　　民　　國　　94　　年　　4 　　月　　18　　日
                            書記官  陸清敏
【附錄論罪科刑依據之法條】
毒品危害防制條例第10條第1 項：
施用第一級毒品者，處6 月以上5 年以下有期徒刑。
